臺灣高雄地方法院刑事判決　　　　　　　　　　　　九十一年度易字第三九五二號
　　公　訴　人　臺灣高雄地方法院檢察署檢察官
　　被　　　告　乙○○
右列被告因詐欺案件，經檢察官提起公訴（九十一年度偵字第二三三五一號），本院
判決如左：
    主  文
乙○○意圖為自己不法之所有，以詐術使人將本人之物交付，處拘役伍拾日，如易科
罰金，以參佰元折算壹日。
    事  實
一、乙○○與林昆定為朋友，乙○○於民國八十三年四月間某日，基於意圖為自己不
    法所有犯意，至高雄市三民區○○○路一百巷四六之一號甲○○住處，向林昆定
    誆稱其欲參加某公務機構工程招標，急需新臺幣（下同）五十萬元押標金，致甲
    ○○因此陷於錯誤而交付五十萬元之支票，乙○○取得支票隨即向金融機構兌現
    ，並將之花用殆盡。甲○○事後循線查證結果，得知乙○○自始並未參與任何公
    務機構招標工程，乙○○自知無法隱瞞，始於同年十二月間簽具本票二十五張交
    付甲○○作為前開清償債務所用，惟上開本票到期後仍無法兌現。
二、案經甲○○訴請台灣高雄地方法院檢察署檢察官偵查起訴。
    理  由
一、訊據被告乙○○對於前揭時地，以欲參加公務機構工程招標，急需押標金為由，
    向告訴人甲○○借款五十萬元後花用殆盡，嗣後並簽具本票清償等情坦承不諱，
    惟矢口否認有詐欺之意圖，並辯稱：該時與友人合夥參與公務機構招標，但友人
    於招標前反悔臨時退出，致無法如期參與招標，因當時年紀輕愛玩，便將借款自
    行花用云云。經查，被告前揭詐欺犯行，業據告訴人於警、偵訊及本院審理時指
    述綦詳。再者，被告事後並未參與工程招標，且將該筆借款花用殆盡等情，為被
    告所不否認，雖被告以前開情詞置辨，惟被告於本院審理期間，仍無法提出伊當
    時確有參與公務機構之工程相關資料或伊所述該合夥友人之真實年籍姓名供本院
    傳訊，倘被告借款之際確為投標，伊應可提出相關之投標資料供本院參酌。再者
    ，假當時被告未有不法之意圖，為何其在知悉已無法投標之情況下，竟未將借款
    償還告訴人，而恣意花費殆盡，可認被告所辯，應係卸責之詞，委不足採。是事
    證明確，被告犯行應堪認定。
二、核被告所為，係犯刑法第三百三十九條第一項之詐欺取財罪。審酌被告為貪圖私
    利，竟向告訴人詐騙五十萬元且犯後仍否認犯行，惟念其已與告訴人達成和解，
    且按月清償等一切情狀，爰量處如主文所示之刑。又按刑法第四十一條業已於九
    十年一月十日修正公布，並於九十年一月十二日生效，依其修正內容為犯最重本
    刑為五年以下有期徒刑以下之刑之罪，而受六個月以下有期徒刑或拘役之宣告，
    因身體、教育、職業、家庭之關係或其他正當事由，執行顯有困難者，得以一元
    以上三元以下折算一日，得易科罰金；另易科罰金之事項應依新法即裁判時之法
    律而無刑法第二條第一項但書之適用，亦經最高法院二十四年七月總會決議在案
    ，是就被告宣告之刑，依新法併以諭知易科罰金之折算標準，併此敘明。
據上論斷，應依刑事訴訟法第二百九十九條第一項前段，刑法第三百三十九條第一項
、修正後第四十一條第一項，罰金罰鍰提高標準條例第一條前段、第二條，判決如主
文。
本案經檢察官楊碧瑛到庭執行職務。
中      華      民      國    九十一    年     十二     月    二十四    日
                                    臺灣高雄地方法院刑事第五庭
                                        審判長法  官    吳永宋
                          法  官    陳淑卿
                                              法  官    張茹棻
右正本證明與原本無異。
如不服本判決，應於判決送達後十日內，向本院提出上訴狀。
                                              書記官    李忠霖
中      華      民      國   九十一     年     十二     月    二十四    日
附錄本判決論罪之法條：
刑法第三百三十九條第一項
  意圖為自己或他人不法之所有，以詐術使人將本人或第三人之物交付者，處五年以
  下有期徒刑、拘役或科或併科一千元以下罰金。
